【裁判字號】    89,訴,40
【裁判日期】    890510
【裁判案由】    偽造文書
【裁判全文】
臺灣臺中地方法院刑事判決                            八十九年度訴字第四０號
    公  訴  人  台灣台中地方法院檢察署檢察官
    被      告  乙○○
    選任辯護人  宋永祥
右列被告因偽造文書案件，經檢察官提起公訴（八十八年度偵字第二０三九０號），
本院判決如左：
    主  文
乙○○無罪。
    理  由
一、公訴意旨略以：乙○○於民國（下同）八十五年三月間，向甲○○借用車號：Ｍ
    Ｅ─六二七七號小客車而持有，竟意圖為自己不法之所有，於同年八月十二日，
    在苗栗縣苑裡鎮某處，以借用車輛使用為由，將該車侵占入己，嗣以新台幣（下
    同）六萬六千元出售予鄭有福，並擅自偽造甲○○之印章，冒用甲○○名義偽造
    汽車過戶申請文件，向交通部公路局台中區監理所提出行使，致使該監理所承辦
    之公務員將此不實事項登載於其職務上所掌之公文書上，足以生損害於甲○○及
    監理機關就車籍管理之正確性，因認乙○○涉有偽造文書之罪嫌等語。
二、按犯罪事實應依證據認定之，無證據不得推定其犯罪事實；又不能證明被告犯罪
    或其行為不罰者，應諭知無罪之判決，刑事訴訟法第一百五十四條、第三百零一
    條第一項定有明文。訊據被告堅詞否認有何偽造文書之犯行，並辯稱其原與告訴
    人合夥經營工程，前開車輛亦為合夥財產，嗣後結束營業，告訴人與其約定前開
    車輛由被告取得，告訴人則分得其餘二部車輛及其他生財器具（板模），告訴人
    並交付其身分證影本並授權被告代訂印章辦理過戶，被告即於八十五年間以三萬
    元售予中古車行。惟因被告迄今尚積欠合夥事業二百萬元未償，告訴人因而興訟
    逼迫被告出面解決等語。經查前開車輛係於八十五年間即由被告售出，告訴意旨
    指稱前開車輛係遭被告侵占，未經告訴人同意而辦理過戶登記云云，則其至遲亦
    於八十六年間，因未再接獲車輛稅捐（牌照稅、燃料稅）通知而得悉上情，然其
    歷經多年均未報警處理，置若罔聞，顯違常情。
三、次查身分證係屬表彰個人年籍之資料，專屬個人保管、使用，如非經其同意，被
    告焉能獲取告訴人之身分證影本？另告訴人與被告合夥經營工程結束後，告訴人
    分得二輛價值較高之汽車及其他生財器具（板模）等情，亦為告訴人所不否認，
    益證被告所辯非虛。被告辯稱其以三萬元之低價將前開汽車售予汽車商行，嗣由
    汽車商行以六萬六千元之代價轉售鄭有福，核與鄭有福於偵查中之供述相符，堪
    以採信。被告倘係有意侵占，自可藉詞借車而侵占其餘二部價值高昂之汽車，要
    不致於大費周章偽造印章，竟僅圖得區區數萬元之利益。此外本院查無其他積極
    事證足以證明被告有何侵占、偽造文書之不法犯行，自應為無罪之諭知。
據上論斷，應依刑事訴訟法第三百零一條第一項，判決如主文。
中      華      民      國    八十九    年      五      月      十      日
                                    臺灣臺中地方法院刑事第一庭
          法  官  張  升  星
右正本證明與原本無異。
如不服本判決，應於判決送達後十日內，向本院提出上訴狀。
                                          書記官
中      華      民      國    八十九    年      五      月      十      日


司法院資訊處製作；財團法人民間司法改革基金會備份。
